Gaming, Kartäuser (www.monasterium.net)
Gaming, Kartäuser (www.monasterium.net)
- GamingOCart 1479 II 24, 24. Februar 1479 (1479-02-24); 1479_II_24
  Ulrich Köstl, Amtmann des Klosters Gaming zu Untersievering, spricht der Scholastika, Witwe des Friedrich Heb, Bürgers zu Wien, die Hälfte eines vom Niklas Lurtzer zu Döbling hinterlassenen Weingartens am Sumberg für eine alte Schuldforderung von 35 Pfund Pfenning als Pfand, und nach Jahr und Tag, wenn selber nicht ausgelöst wird, als Entschädigung zu.
  Aussteller; Döbling, Wien 19; Gaming, Kartause; Sievering, Unter-, Wien 19; Wien
- GamingOCart 1479 II 26, 26. Februar 1479 (1479-02-26); 1479_II_26
  Hans Dachauer, Hofmeister des Klosters Admont zu Krems, verkauft dem Prior Sigmund von Gaming und seinem Konvent seine Behausung zu Scheibbs mit dem Spindlerhaus und der Nadelstadt als sein väterliches Erbe.
  Aussteller; Sigmund, Prior von Gaming (1458-1483); Admont, Benediktinerabtei; Gaming, Kartause; Krems; Krems (GB KR); Scheibbs (GB SB)
- GamingOCart 1480 IV 13, 13. April 1480 (1480-04-13); 1480_IV_13
  Die Erben des Herrn Tibolt, Pfarrer zu Scheibbs, sagen die Testaments-Exekutoren ihres Vetters Hans Slech, Pfarrer zu Scheibbs, und Wolfgang Jörger von Moß von aller Ansprache los, das sie mit der Exekution vollkommen zufrieden gestellt sind.
- GamingOCart 1480 IV 14, 14. April 1480 (1480-04-14); 1480_IV_14
  Kaiser Friedrich III. befiehlt dem Leonhard Kold, Pfleger zu Schönau, bei den Mauten seiner Verwesung zu Neudorf und Sollenau von dem Kloster Gaming, welches mautfrei ist, keine Käse zu begehren.
  Friedrich III., römisch-deutscher Kaiser, Aussteller; Gaming, Kartause; Neudorf (welches ?); Schönau (welches ?); Sollenau (GB WN); Wien
- GamingOCart 1480 V 05, 5. Mai 1480 (1480-05-05); 1480_V_05
  Mert Schuster zu Ruprechtshofen und seine Frau verkaufen der Witwe Margarethe Naterin ihre Wiese bei dem Zechhof in der Pfarre Mank, die aus dem Gut auf dem Hörgstberg verkauft worden war, das dem Pfarrer zu Ruprechtshofen dienstbar ist.
  Aussteller; Mank (GB Mank); Ruprechtshofen (GB Mank)
- GamingOCart 1481 II 24, 24. Februar 1481 (1481-02-24); 1481_II_24
  Jakob Seidl zu Hippersdorf macht mit Erlaubnis seiner Grundfrau, der Äbtissin des Klosters St. Klara zu Dürnstein, mit dem Prior Sigmund von Gaming und seinem Konvent einen Gütertausch.
  Aussteller; Sigmund, Prior von Gaming (1458-1483); Dürnstein (GB KR); Dürnstein, Klarissenkloster; Hippersdorf (GB Kirchberg am Wagram)
- GamingOCart 1481 III 12, 12. März 1481 (1481-03-12); 1481_III_12
  Wolfgang Samstag zu Lindtenheim verkauft dem Prior Sigmund von Gaming und seinem Konvent das Gut am Prustenlehen, dessen Grund- und Lehenherrschaft das Kloster ist.
- GamingOCart 1482 IV 24, 24. April 1482 (1482-04-24); 1482_IV_24
  Barbara, Frau des Jörg Tienninger, und ihr Mann verkaufen dem Prior Sigmund von Gaming und seinem Konvent ihr Erbe, das Gut im Vogelsang in der Pfarre Ruprechtshofen, wovon man nach Gaming jährlich 6 Schilling 12 Pfenning und 1 Faschingshenne dient, und eine Wiese, die ebenfalls nach Gaming dienstbar ist.
  Aussteller; Sigmund, Prior von Gaming (1458-1483); Gaming, Kartause; Ruprechtshofen (GB Mank)
- GamingOCart 1483 II 04, 4. Februar 1483 (1483-02-04); 1483_II_04
- GamingOCart 1483 IV 21, 21. April 1483 (1483-04-21); 1483_IV_21
  Stephan Smugkchl, Richter in dem Frankenfels, und seine Frau verkaufen ihre Behausung im Markt Scheibbs mit dem Garten und dem kleinen Dienst vom Häuschen im Garten dem Augustin Flicker und seiner Frau; die Besitzung ist dem Kloster Gaming untertänig.
- GamingOCart 1484 VI 14, 14. Juni 1484 (1484-06-14); 1484_VI_14.1
  Augustin Flicker, Bürger zu Scheibbs, und seine Frau vertauschen ihr Haus mit Garten und Häuslein in Scheibbs dem Hans Kammersdorfer, Mitbürger daselbst, gegen ein anderes im Markt, und bekommen 70 Pfund Pfenning und 3 ungarische Gulden darauf.
  Mitbürger in Scheibbs; Scheibbs (GB SB)
- GamingOCart 1484 VI 14, 14. Juni 1484 (1484-06-14); 1484_VI_14
  Katharina, Witwe des Stephan Fleischhacker, Bürgers zu Scheibbs, und Frau des Hans Kammersdorfer, Bürgers zu Scheibbs, und ihr Mann geben ihre Behausung im Markt Scheibbs und 70 Pfund Pfenning und 3 ungarische Gulden dem Augustin Flicker und seiner Frau für ihr Haus zu Scheibbs.
- GamingOCart 1484 VI 15, 15. Juni 1484 (1484-06-15); 1484_VI_15
  Hans Hertengler verkauft sein der Kartause Gaming untertäniges Gut, genannt am Seebach, Amt Lunz, Herrschaft Gaming, dem Hans Leutollt.
- GamingOCart 1485 V 04, 4. Mai 1485 (1485-05-04); 1485_V_04
  Katharina, Witwe des Stephan Schuster zu Oberndorf, und ihr Stiefsohn Ruprecht für sich und seine Geschwister und seine Schwester Magdalena und ihr Mann Michel Weber zu Oberndorf überlassen dem Kloster Gaming für eine Schuld des seligen Stephan Schuster die Hofstatt zu Oberndorf, und einen Acker in der Niederen Au und einen an dem Grasberg.
  Aussteller; Schwester des Ruprecht und Mann des Michel Weber zu Oberndorf; Stiefsohn der Katharina, Witwe des Stephan Schuster zu Oberndorf; Gaming, Kartause; Oberndorf an der Melk (GB SB)
- GamingOCart 1485 VI 21, 21. Juni 1485 (1485-06-21); 1485_VI_21
  Jörg Tieminger, Bürger zu Scheibbs, und seine Frau verkaufen dem Kloster Gaming ihre Mühle im Markt Scheibbs mit Zugehör, die dem Kloster Gaming dienstbar ist.
- GamingOCart 1486 V 29, 29. Mai 1486 (1486-05-29); 1486_V_29
  Christoph Pomphlinger, Stadtrichter zu Wien, spricht dem Hans Hach von Langenmallebern als Gewaltträger seines Bruders Mathias Hach aus der Verlassenschaft des Philipp Kiener die Bezahlung eines Ausstandes von 61 ungarischer Gulden und 7 Schilling Pfenning gerichtlich zu.
  Aussteller; Bruder des Christoph Pomphlinger, Stadtrichter zu Wien; Wien
- GamingOCart 1489 VI 25, 25. Juni 1489 (1489-06-25); 1489_VI_25
  Stephan Hueber und seine Frau verkaufen ihr freies Eigen, 2 Teile Getreidezehent auf einem Lehen, genannt im Stokechle in der Pfarre Ruprechtshofen, dem Herrn Laurenz, Kaplan des St. Andreas Altars in der Kirche St. Nikolaus zu Ruprechtshofen.
  Aussteller; Gansbach; Gansbach (GB ME); Ruprechtshofen (GB Mank)
- GamingOCart 1490 II 13, 13. Februar 1490 (1490-02-13); 1490_II_13
  Sigmund Amman und Michael Gundacker, Verweser des Stadtrates zu Wien, geben als bestellte Kommissäre einen Teilbrief über mehrere Güter und Weingärten zwischen den unmündigen Kindern des seligen Philipp Schiemer und dem Hans Schiemer, ihrem volljährigen Bruder.
- GamingOCart 1492 III 12, 12. März 1492 (1492-03-12); 1492_III_12
  Prior Andreas von Gaming und der Konvent daselbst überlassen dem Jörg Mair gesessen am Rain bei dem Gotteshaus U. L. Frau zu Pelss an der steiermärkischen Grenze einen Anger bei der Niederen Zeiring, wofür er die ersten 6 Jahre 4 Pfund und dann 4 Pfund 6 Schilling Pfenning zahlen soll.
  Andreas II., Prior von Gaming (1491-1496); Gaming, Kartause
- GamingOCart 1492 VII 09, 9. Juli 1492 (1492-07-09); 1492_VII_09
  Bertl, Schmied auf dem Oed zu Gaming, bittet den Prior Andreas von Gaming zu einem Kaufbrief über den Hammer am Stadl zu Gaming, den er dem Hans Schellnhamer und seiner Frau Barbara verkauft hat, das Grundsiegel der Herrschaft Gaming zu geben.
  Andreas II., Prior von Gaming (1491-1496); Aussteller; Frau des Hans Schellnhamer; Gaming (GB SB); Gaming, Kartause
- GamingOCart 1493 II 25, 25. Februar 1493 (1493-02-25); 1493_II_25
  Margarethe, Witwe des Hans Grueber, verzichtet gegen eine Summe Geldes auf alle Ansprüche an den Hof zu St. Margarethen, wovon sie und ihr Mann dem Kloster Gaming eine beträchtliche Summe Geldes und Dienstgetreide durch viele Jahre schuldig geblieben waren.
  Aussteller; Gaming, Kartause; St. Margarethen an der Sierning (GB P)
- GamingOCart 1493 VII 24, 24. Juli 1493 (1493-07-24); 1493_VII_24
  Kaiser Friedrich III. gibt dem Kloster Gaming statt der bisher bezogenen jährlichen Gülte von 100 Pfund Pfenning aus dem Amt zu Gmunden, den Ungeld im Markt Scheibbs und von den 2 Tavernen zu Oberndorf und in Gösing.
  Friedrich III., römisch-deutscher Kaiser, Aussteller; Gaming, Kartause; Gmunden (GB GM); Gösing (R, Gde. Puchenstuben, GB SB); Linz; Linz (GB Linz); Oberndorf an der Melk (GB SB); Scheibbs (GB SB)
- GamingOCart 1493 VII 27, 27. Juli 1493 (1493-07-27); 1493_VII_27
  Bruder Wolfgang Steyer, Franziskaner zu Ödenburg, übergibt mit Erlaubnis seines Ordensoberen dem Kloster Gaming seinen Erbteil eines halben Hauses zu Untersievering und 2/4 Weingarten dabei, gegen eine angemessene Entschädigung.
- GamingOCart 1494 V 09, 9. Mai 1494 (1494-05-09); 1494_V_09
  Prior Andreas von Gaming verleiht dem Klosterholden Jörg Perman zu Vischarn und seiner Frau und ihren Erben Kaufrecht auf den genannten Stücken und Gütern zu Vischarn.
  Andreas II., Prior von Gaming (1491-1496), Aussteller; Gaming, Kartause
- GamingOCart 1495 V 02, 2. Mai 1495 (1495-05-02); 1495_V_02
  Johann Kaltenmarkter, Kanonikus zu Passau und Generaloffizial für Unterösterreich, bestätigt dem Prior Andreas von Gaming und seinem Konvent die Zehente in der Pfarre St. Leonhard am Forst, welche der Stephan Weinberger, Kooperator in Tulbing, dem Kloster in seinem Testament vermacht hatte.
  Andreas II., Prior von Gaming (1491-1496); Aussteller; Gaming, Kartause; Passau, D; St. Leonhard am Forst (GB Mank); Tulbing (GB TU); Wien
- GamingOCart 1495 VI 29, 29. Juni 1495 (1495-06-29); 1495_VI_29
  Erhard Fuerter, weiland Bader zu Scheibbs, und seine Frau und Söhne verkaufen dem Kloster Gaming 2 demselben untertänige Badstuben zu Scheibbs und Oberndorf.
  Aussteller; Gaming, Kartause; Oberndorf an der Melk (GB SB); Scheibbs (GB SB)
- GamingOCart 1496 IV 04, 4. April 1496 (1496-04-04); 1496_IV_04
  Gaming (GB SB)
- GamingOCart 1496 VII 05, 5. Juli 1496 (1496-07-05); 1496_VII_05
- GamingOCart 1497 V 16, 16. Mai 1497 (1497-05-16); 1497_V_16
  Die Brüder Scharner zu Strannersdorf verkaufen dem Kloster Gaming ihr freies Eigen, den halben Hof zu Görten in der Pfarre Scheibbs, dessen andere Hälfte dem besagten Kloster angehörte, man dient davon jährlich 4 Schilling Pfenning.
  Aussteller; Gaming, Kartause; Scheibbs (GB SB); Strannersdorf (GB ME)
- GamingOCart 1499 IV 23, 23. April 1499 (1499-04-23); 1499_IV_23
  Hans Frank und seine Frau zu Markersdorf geben dem Kloster Gaming dessen zinsbaren Hof zu Grub in der Pfarre St. Margarethen bei Hürm, der durch den ungarischen Krieg ganz abgebrannt und verödet ist, den sie von dem bisherigen Besitzer erkauft hatten, der aber eigentlich wegen versessener Zinsen dem Kloster heimgefallen wäre, einen Revers, daß sie, nachdem er ihnen aus Gnaden auf 9 Jahre zinsfrei denselben überlassen hatte, nach Verlauf derselben Zeit den vorigen Dienst, nämlich 42 Metzen Korn und 52 Metzen Scheibbser Maß in den Klosterkasten nach Scheibbs dienen wollen.
  Aussteller; Gaming, Kartause; Hürm (GB Mank); Markersdorf (welches ?); Scheibbs (GB SB); St. Margarethen an der Sierning (GB P)
- GamingOCart 1500 I 04, 4. Jänner 1500 (1500-01-04); 1500_I_04
  Prior Christinus von Gaming gibt dem Hans Jänisch und seiner Frau und dem Jörg zu Puchlarn und seiner Frau ein Kaufrecht auf 2 Gütern in Donnersbach, daß sie selbe 2 Jahre besitzen, und dann entweder mit einem tauglichen Mann zu stiften oder selbst besitzen, widrigenfalls aber wieder verlieren sollen.
  Christinus, Prior von Gaming (1496-1502), Aussteller; Donnersbach; Donnersbach (GB Irdning); Gaming, Kartause
- GamingOCart 1500 I 21, 21. Jänner 1500 (1500-01-21); 1500_I_21
  Georg Reisenpeck in Nußdorf und seine Frau Ottilia stellen einen Revers aus, daß sie ihre Mühle zu Nußdorf nächst dem Gaminger Hof, wovon man jährlich 6 Pfund 3 Schilling Pfenning dem Kloster Gaming dient, falls sie selbe verkaufen wollen, dem Kloster zu erst anbieten wollen.
  Aussteller; Frau des Georg Reisenpeck zu Nußdorf, Aussteller; Gaming, Kartause; Nußdorf, Wien 19; Wien
- GamingOCart 1502 VII 06, 6. Juli 1502 (1502-07-06); 1502_VII_06
  Balthasar Hopphr, Bürger zu Gumpoldskirchen, stellt als gesetzter Richter eine Urkunde aus über einen gerichtlichen Ausspruch, wodurch dem Kloster Gaming wegen versessenen Grunddienstes und Bergrechts zu Baden mehrere öde Grundstücke und Weingärten als verfallen zuerkannt werden.
  Aussteller; Baden; Baden (GB BN); Gaming, Kartause; Gumpoldskirchen (GB MD)
- GamingOCart 1503 I 06, 6. Jänner 1503 (1503-01-06); 1503_I_06
  Prior Chrysogonus von Gaming verleiht dem Holden Hannes und seiner Frau und ihren Leibeserben das Kaufrecht auf der Geroldsmühl am Fuchsberg in Donnersbach gegen gewöhnlichen jährlichen Zins.
  Chrysogonus, Prior von Gaming (1502-1510), Aussteller; Donnersbach (GB Irdning); Gaming, Kartause
- GamingOCart 1503 II 27, 27. März 1503 (1503-03-27); 1503_II_27
  Martin Schellnhaimer zu Gaming und seine Vormünder ersuchen den Prior von Gaming einen Kaufbrief über den Hammer und Stadl zu Gaming zu versiegeln, den sie dem Simon auf der Klamm verkauft haben.
  Aussteller; Chrysogonus, Prior von Gaming (1502-1510); Gaming (GB SB); Gaming, Kartause
- GamingOCart 1503 VIII 12, 12. August 1503 (1503-08-12); 1503_VIII_12
  Appolonia, Frau des Lorenz Strasser, gibt dem Kloster Gaming, dem sie eine Abfindungssumme für die Erbansprüche ihres Bruders Dionysius, Konventualen zu Gaming, gegeben hatte, einen Revers, daß das Kloster von ihren beiden anderen abwesenden Brüdern keinen Anspruch zu besorgen haben soll.
  Aussteller; Bruder der Appolonia, Frau des Lorenz Strasser; Gaming, Kartause
- GamingOCart 1504 VI 11, 11. Juni 1504 (1504-06-11); 1504_VI_11
  Wolfgang Peuntner gibt dem Kloster Gaming einen Zins von 70 Pfenning von dem Weingarten, genannt die Windspeunt zu Perchtoldsdorf, der dem Kloster gehört, um 7 Pfund Pfenning auf seine Bitte abzulösen.
- GamingOCart 1505 XI 10, 10. November 1505 (1505-11-10); 1505_XI_10
  Stephan am Schwaighof in der Pfarre Purgstall und seine Frau verkaufen dem Kloster Gaming ihre Wiese zu Baumgarten.
  Aussteller; Baumgarten (welches ?); Gaming, Kartause; Purgstall (GB SB)
- GamingOCart 1505 XII 05, 5. Dezember 1505 (1505-12-05); 1505_XII_05
  Stephan Kersl, Ratsbürger zu Stein, übergibt im Namen seiner Kinder dem Kloster Gaming für eine Schuld an Korn und Hafer, die sein Schwiegervater Michel Rabennest, Bürger zu Scheibbs und Verwalter des Kastenamts zu Scheibbs, war schuldig geblieben, die große Wiese bei Scheibbs unter dem Vogelsang und eine kleine Wiese mit einem Acker darin, die zu Lehen rührt aus dem Amt in Erlach, auch die 2 Äcker in der Au vor dem Tor zu Scheibbs.
  Aussteller; Schwiegervater des Stephan Kersl, Ratsbürger zu Stein; Gaming, Kartause; Scheibbs (GB SB); Stein (GB KR)
- GamingOCart 1606 IX 29, 29. September 1506 (1506-09-29); 1606_IX_29
  Christina von Losenstein stellt als Vormund ihres Sohnes Georg Christoph und dessen Mitvormund Wolf Sigmund von Losenstein einen Lehenbrief auf das Kloster Gaming um 3 Tagwerk Wiesen, zu Schallerbach gehörig, aus.
  Aussteller; Sohn der Christina von Losenstein; Bad Schallerbach (GB Grieskirchen); Gaming, Kartause; Losenstein (GB Weyer)
- GamingOCart 1507 IV 18, 18. April 1507 (1507-04-18); 1507_IV_18
  Hans Grueber, Bäcker und Bürger zu Ybbs, und seine Frau geben dem Kloster Gaming das seinem Vetter Wolfgang Rytperger um Kaufrecht auf seinem Klosterhof zu Königstetten bei Ybbs um 19 Pfund verkauft hatte, einen Revers.
  Aussteller; Vetter des Hans Grueber, Bäcker und Bürger zu Ybbs; Gaming, Kartause; Königstetten (Gde. Holzing, GB YB); Ybbs an der Donau (GB YB)
- GamingOCart 1507 IX 20, 20. September 1507 (1507-09-20); 1507_IX_20
  Achaz Ennigkel zu Gross und Christoph Ennigkel zu Obersberg bei Melk geben dem Kloster Gaming einen Revers, daß sie, nachdem die zwei Weingärten in Hornsberg bei Untersievering, jeder 1 Joch groß, genannt die untere und obere Rosen, auf deren letztere ein jährlicher Dienst von 3 Eimer Most Bergmaß im Lesen und 3 Pfenning Vogtrecht gelegen ist, unter sich geteilt haben, ein jeder von ihnen gibt künftig dem Kloster 1 1/2 Eimer Most und 3 Helbling.
  Gaming, Kartause; in Sievering, Wien 19; Melk (GB ME); Obersberg (Gehöft, Gde. Gaming, GB SB); Sievering, Unter-, Wien 19
- GamingOCart 1508 V 22, 22. Mai 1508 (1508-05-22); 1508_V_22.1
  Die Brüder Mathes und Hans Freidank, Söhne des Grazer Bürgers Hans Freidank, vertragen sich mit ihrem Bruder Ulrich, Profeß des Klosters Gaming, und dem Kloster selbst hinsichtlich einer Erbschaft von ihrem Vetter Leopold Schintauer: sie überlassen dem Kloster 3/4 Joch Weingarten zu Sievering, genannt der Schwab, wogegen das Kloster keine weiteren Ansprüche auf die Erbschaft macht.
  Bruder des Hans Freidank, Sohn des Grätzer Bürgers Hans Freidank, Aussteller; Bruder des Mathes und Hans Freidank; Bruder des Mathes, Sohn des Grätzer Bürgers Hans Freidank, Aussteller; Grätzer Bürger; Vetter des Mathes und Hans Freidank und des Ulrich, Profeß des Klosters Gaming; Gaming, Kartause; Graz (GB Graz); Sievering (Ober-, Unter-), Wien 19
- GamingOCart 1508 V 22, 22. Mai 1508 (1508-05-22); 1508_V_22
  Die Brüder Mathes und Hans Freidank, Söhne des Grazer Bürgers Hans Freidank, verkaufen dem Kloster Gaming einen Weingarten bei Untersievering, gelegen in Claezingern, 1 Joch groß, wovon man den Erben des Edlen N. Eibensteiner jährlich 3 Schilling Pfenning für Bergrecht und 1 Pfenning für Vogtrecht dient.
  Bruder des Hans Freidank, Sohn des Hans Freidank, Aussteller; Bruder des Mathes, Sohn des Hans Freidank, Aussteller; Bürger aus Grätz; Graz (GB Graz); Sievering, Unter-, Wien 19; Wien
- GamingOCart 1510 X 16, 16. Oktober 1510 (1510-10-16); 1510_X_16
  Bernhard, bischöflich passauischer Koadjutor, beurkundet die Einweihung eines Seitenaltares in der Pfarrkirche von Scheibbs unter Erteilung einer Indulgenz.
- GamingOCart 1510 X 17, 17. Oktober 1510 (1510-10-17); 1510_X_17.1
  Bernhard, bischöflich passauischer Koadjutor, beurkundet die Einweihung eines Seitenaltares in der Katharinen-Kapelle des Gamingerhofes im Gemäuer.
  Aussteller; Passau, D
- GamingOCart 1510 X 17, 17. Oktober 1510 (1510-10-17); 1510_X_17
- GamingOCart 1511 III 27, 27. März 1511 (1511-03-27); 1511_III_27
  Hans Gleissmüllner, Bürger zu St. Veit in Kärnten, verkauft dem Kloster Gaming seine 3/4 Weingarten im mittleren Kaasgraben zu Grinzing um 17 Pfund Pfenning, der bisher dem Kloster dienstbar war, dem man jährlich 1 Eimer Weinmaß Bergrecht und 1 Pfenning Vogtrecht bezahlte.
  Aussteller; Gaming, Kartause; Grinzing, Wien 19; St. Veit an der Glan (GB St. Veit an der Glan); Wien
- GamingOCart 1512 V 08, 8. Mai 1512 (1512-05-08); 1512_V_08
  Christoph Enenkel zu Albrechtsberg gibt dem Kloster Gaming 1 Eimer Weinmost Bergrecht und 1 Pfenning Vogtrecht von einem Weingarten zu Untersievering im Hornsberg bei Wien, wofür das Kloster von seinem Weingarten ebendaselbst, die Oberrosen genannt, wovon er bisher nach Gaming 1 1/2 Eimer Weinmaß Bergrecht und 3 Häller Vogtrecht gegeben, ihm 1 Eimer und 2 Häller abgeschrieben hat.
  Aussteller; Albrechtsberg an der Pielach (GB ME); Gaming, Kartause; Wien
- GamingOCart 1513 XI 18, 18. Oktober 1513 (1513-10-18); 1513_XI_18
  Hans Kamersdorfer, Bürger zu Mödling, und Martin Kransdorfer, Bürger zu Wilhelmsburg, verkaufen dem Kloster Gaming ein Haus zu Scheibbs mit Garten und einem kleinen Haus bei dem mittleren Tor.
  Aussteller; Gaming, Kartause; Mödling (GB MD); Scheibbs (GB SB); Wien; Wilhelmsburg (GB P)
- GamingOCart 1517 III 19, 19. März 1517 (1517-03-19); 1517_III_19
  Ulrich Rusch und Wolfgang Mayr, Ratsherren zu Wien, geben aus Auftrag des Magistrats dem Prior von Gaming, der gegen Wolfgang Pöltinger als Nachbarn des Gaminger Hofs in Wien klagte, einen Beschaubrief, kraft den der Streit ausgeglichen wird.
  Johann VI., Prior von Gaming (1516-1519 und 1523-1527); Ratsherr zu Wien, Aussteller; Wien
- GamingOCart 1517 X 19, 19. Oktober 1517 (1517-10-19); 1517_X_19
  Kaiser Maximilian I. befiehlt, das Kloster Gaming bei seinen Rechten, kraft denen es von alters her den großen Eimer bei Errechnung seines Bergmasses gebrauchte, unbeirrt zu lassen.
  Maximilian I., römisch-deutscher Kaiser, Aussteller; Baden; Baden (GB BN); Gaming, Kartause
- GamingOCart 1518 II 11, 11. Februar 1518 (1518-02-11); 1518_II_11
  Das Kloster Gaming läßt dem Besitzer des Kornlhofes und des dazugehörigen Zugütleins Herntschenlehen in der Pfarre St. Leonhard, welche Güter bisher einen großen Getreidedienst reichen mußten, diesen bedeutend nach.
- GamingOCart 1518 IV 19, 19. April 1518 (1518-04-19); 1518_IV_19
  Prior Johann zu Gaming und der Konvent daselbst geben dem Herrn Christoph zu Zinzendorf, oberster Erbjägermeister in Österreich, der dem Kloster sein Amt, genannt das Leinzer Amt, oder im Wald mit andern Zinsen /:50 Pfund Pfenning:/ um 1200 Pfund Pfenning auf einen Wiederkauf verkauft, einen Wiederkaufs-Revers.
  Johann VI., Prior von Gaming (1512-1516 und 1523-1527), Aussteller; Gaming, Kartause
- GamingOCart 1518 V 31, 31. Mai 1518 (1518-05-31); 1518_V_31
  Christoph Herzog, Bürger zu Stein, verkauft dem Kloster Gaming seinen halben Hof, genannt der Trullhof bei Scheibbs, mit Zugehör.
  Aussteller; Gaming, Kartause; Scheibbs (GB SB); Stein (GB KR)
- GamingOCart 1518 XI 24, 24. November 1519 (1519-11-24); 1518_XI_24
  Tauschbrief ausgestellt von dem Stift Klosterneuburg an die Kartause Gaming über vertauschte Gülten zu Untersievering.
  Gaming, Kartause; Klosterneuburg, Augustiner Chorherrenstift; Sievering, Unter-, Wien 19
- GamingOCart 1522 II 20, 20. Februar 1522 (1522-02-20); 1522_II_20
  Die Erben des Thomas Hibinger zu Grinzing bevollmächtigen den Leonhard Zeynler zur Erhebung ihrer Erbschaft.
  Grinzing, Wien 19
- GamingOCart 1523 V 13, 13. Mai 1523 (1523-05-13); 1523_V_13
  Valentin Pretschneider und seine Frau Dorothea verkaufen dem Kloster Gaming ihre Behausung, genannt das Moderhaus zu Gaming auf dem Gries gelegen.
  Aussteller; Frau des Valentin Pretschneider, Aussteller; Gaming (GB SB); Gaming, Kartause
- GamingOCart 1525 I 04, 4. Jänner 1525 (1525-01-04); 1525_I_04
  Prior Johann von Gaming gibt den Holden Thomas und seiner Frau Margarethe ein Kaufrecht auf dem Gut am Reunberg in Donnersbach.
  Frau des Thomas; Johann VI., Prior von Gaming (1512-1516 und 1523-1527), Aussteller; Donnersbach; Donnersbach (GB Irdning); Gaming, Kartause
- GamingOCart 1525 IV 22, 22. April 1525 (1525-04-22); 1525_IV_22
  Der Prior und der Konvent von Gaming verkaufen ihrem Hintersassen, Hans Spiess auf der Neustift bei Scheibbs, derzeit Amtmann des Stiftsamts am Puchberg, und seiner Frau die Mühle, genannt am Struden, und den dabei gelegenen Hammer und das dazu geschlagene Zugütl, genannt die Oberfeister, mit Bestimmung des jährlichen Dienstes.
- GamingOCart 1525 IV 24, 24. April 1525 (1525-04-24); 1525_IV_24
  Der Prior und der Konvent von Gaming geben dem Leonhard Schneider und seiner Frau ein Kaufrecht auf den Trullhof bei Scheibbs im Burgfried in der Pfarre St. Leonhard am Forst, wovon er jährlich 7 Pfund 4 Pfenning an das Kloster und nach Scheibbs als Burgdienst 3 Schilling 26 Pfenning, desgleichen in das Amt am Puchberg zu Dienst 4 Schilling Pfenning reichen soll.
  Gaming, Kartause; Scheibbs (GB SB); St. Leonhard am Forst (GB Mank)
- GamingOCart 1525 VI 12, 12. Juni 1525 (1525-06-12); 1525_VI_12
  Ritter Sigmund von Herberstein stellt dem Kloster Gaming, dessen Laienbruder Erasmus Pottenbrunner als letzter männlicher Erbe Ansprüche auf die Hinterlassenschaft der von Pottenbrunn hat, einen Revers aus, daß er als Bevollmächtigter des Klosters im Prozeß gegen den gegenwärtigen Inhaber der Erbschaft Sebastian Grabmer zu Zagging, die Hälfte des Wiedererlangten dem Kloster abtreten und überliefern werde.
  Aussteller; Laienbruder in Gaming; Gaming, Kartause; Herberstein (Gde. Stubenberg, GB Hartberg); Zagging (GB Herzogenburg)
- GamingOCart 1528 I 04, 4. Jänner 1528 (1528-01-04); 1528_I_04
  Veit von Kaltenberg und seine Verwandten verkaufen das Gut am Kaltenberg, das dem Kloster Gaming untertänig ist, dem Wolfgang am Kaltenberg.
- GamingOCart 1529 XII 20, 20. Dezember 1529 (1529-12-20); 1529_XII_20